最高法院刑事判決　　　　　　　　　　　　　　　九十三年度台上字第六五二五號
　　上　訴　人　甲○○
　　　　　　　　　　　　（另案在台灣台北監獄執行中）
右上訴人因強盜案件，不服台灣高等法院中華民國九十三年九月二十七日第二審判決
（九十三年度上訴字第二０三三號，起訴案號：台灣板橋地方法院檢察署九十二年度
偵字第一七００二號），提起上訴，本院判決如左：
    主  文
上訴駁回。
    理  由
按刑事訴訟法第三百七十七條規定，上訴於第三審法院，非以判決違背法令為理由，
不得為之。是提起第三審上訴，應以原判決違背法令為理由，係屬法定要件。如果上
訴理由狀並未依據卷內訴訟資料，具體指摘原判決不適用何種法則或如何適用不當，
或所指摘原判決違法情事，顯與法律規定得為第三審上訴理由之違法情形，不相適合
時，均應認其上訴為違背法律上之程式，予以駁回。本件上訴人甲○○上訴意旨略稱
：(一)被害人簡炳煌於民國九十三年一月十五日在第一審供稱：伊有看到歹徒持槍，但
伊不怕，因為看起來很像假的，當時伊認為反抗沒有用，伊在車上有自主能力，就敢
反抗等語，足認該被害人已明知上訴人與共犯等人係持用假槍，並未使被害人達於喪
失意思自由，不能抗拒之程度，原審未就此重覆調查，有應於審判期日調查之證據未
予調查之違法。(二)原判決理由欄先僅述及上訴人與蔡志峰二人有為如原判決附表（下
稱附表）所示之各次強盜行為，並未述及「文貴」亦有參與如附表編號一、三、四、
五所示之強盜行為，繼又稱：上訴人、蔡志峰二人夥同文貴攜帶兇器強盜被害人財物
，係犯結夥三人以上攜帶兇器強盜罪，先後所述不相符合，有判決理由矛盾之違法等
語。(三)原判決理由欄稱：上訴人與蔡志峰二人以附表三所示之強盜方法取得被害人王
勝楠之財物，並經原審法院於九十三年八月六日勘驗提款機前之錄影帶，認與上訴人
之自白相符云云，但查附表編號三之強盜事實，係認定上訴人與蔡志峰於九十二年八
月二十二日凌晨一時五分，在台北縣新莊市聯邦銀行前，強盜王勝楠財物，而上揭原
審法院之勘驗筆錄，則記載勘驗合作金庫新莊支庫九十二年八月二十五日下午八點四
十分開始之錄影帶畫面，與上揭強盜事實顯不相適合，亦不無判決理由矛盾之違法等
語。
惟查原判決認定上訴人有原判決事實欄所載之犯行，因而撤銷第一審關於上訴人強盜
及準強盜二罪部分（即上訴人被訴強盜部分）之判決，改判論處上訴人連續意圖為自
己不法之所有，結夥三人以上攜帶兇器，以脅迫致使不能抗拒而取他人之物罪刑，係
依憑上訴人於原審、共犯蔡志峰於第一、二審法院審理中之供認陳述，被害人簡炳煌
、邱嘉慶、王勝楠、簡東隆、李麗卿等人於第一審之證述，佐以上訴人、蔡志峰帶同
警察至附表（編號六除外）所示銀行實地查證之照片及各該銀行監錄影像翻拍照片、
贓物認領保管單等事證，為其論罪之基礎，並明上訴人所為，應依連續犯規定，論
以結夥三人以上攜帶兇器強盜罪一罪之理由綦詳。又按：(一)原判決理由欄雖先有記載
「上訴人與同案被告蔡志峰為如附表所示之強盜行為……」等語，因其附表編號一、
三、四、五已載明強盜行為人係上訴人、蔡志峰、文貴三人，編號二強盜行為人係上
訴人與蔡志峰二人；其理由欄繼又記載上訴人與蔡志峰二人夥同文貴為如附表編號一
、三、四、五所示之強盜行為，應構成結夥三人以上攜帶兇器強盜罪，自無理由矛盾
之可言。(二)被害人簡炳煌於九十三年一月十五日於原審作證時，係證稱：強盜伊財物
之歹徒，其中一個持很像假槍之槍，伊不怕該槍，因該槍看起來很像假槍，但另一歹
徒持刀，令伊害怕，致不敢抗拒而遭強盜財物等語等情，原審佐以前揭事證，認定上
訴人有強盜簡炳煌財物之犯行，自無不合，且因事證已明確，原審未依職權重覆再傳
簡炳煌到庭調查，亦無違反證據調查必要性之可言。(三)原判決理由欄記載「被告二人
係以附表編號三所示之強盜方法取得被害人財物，並經本院勘驗提款機前之錄影帶在
卷（見本院（指原審法院）九十三年八月六日筆錄）」一節，觀原審法院九十三年八
月六日勘驗筆錄所為記載，原審法院當日勘驗者乃九十二年八月二十五日下午八時四
十分開始錄影之合作金庫之錄影帶，亦即屬於查證附表編號四之強盜事實，從原判決
意旨及上開勘驗內容以觀，其理由上開文字記載之附表編號三，顯屬「附表編號四」
之文字誤寫；況剔除該項勘驗筆錄作為證據，亦不影響原判決依憑前揭事證論定上訴
人有為如附表（編號六除外）所示各次強盜犯行之結果，亦即上開文字之誤寫，並不
影響原判決之本旨，依刑事訴訟法第三百八十條規定，自亦難執為上訴第三審之適法
理由。上訴意旨所為前揭指摘，核與法律規定得為第三審上訴理由之違法情形不相適
合，其上訴違背法律上之程式，應予駁回。
據上論結，應依刑事訴訟法第三百九十五條前段，判決如主文。
中　　　華　　　民　　　國　　九十三　　年　　 十二 　　月　　 十六 　　日
                              最高法院刑事第十二庭
                                  審判長法官  陳　正　庸
                                        法官  賴　忠　星
                                        法官  王　居　財
                                        法官  張　清　埤
                                        法官  林　開　任
      右正本證明與原本無異
                                              書  記  官
中　　　華　　　民　　　國　　九十三　　年　　 十二 　　月　　二十七　　日
                                                                      Ｒ
